臺灣橋頭地方法院民事判決
111年度橋小字第1145號
原      告  韓沛珊  

被      告  宋祥宇  
訴訟代理人  謝宜峰  
上列當事人因損害賠償案件，經原告提起刑事附帶民事訴訟（本
院110 年度交附民字第106號），由本院刑事庭裁定移送前來，
於中華民國111年10月20日言詞辯論終結，本院判決如下：
    主  文
被告應給付原告新臺幣4,020元，及自民國111年10月21日起至清
償日止，按週年利率百分之五計算之利息。
原告其餘之訴駁回。
訴訟費用由被告負擔二分之一，餘由原告負擔。
本判決第一項得假執行。但被告如以新臺幣4,020元為原告預供
擔保，免為假執行。
原告其餘之假執行聲請駁回。
    事實及理由
壹、程序方面按訴狀送達後，原告不得將原訴變更或追加他訴，
    但擴張或減縮應受判決事項之聲明者，不在此限，民事訴訟
    法第255條第1項第3款定有明文，查原告原起訴聲明為：被
    告應給付原告新臺幣（下同）73,180元，及自起訴狀繕本送
    達翌日起至清償日止，按週年利率5％計算之利息，有刑事附
    帶民事訴訟起訴狀可稽（附民卷第5頁），嗣於訴訟中當庭
    擴張聲明為被告應給付原告100,000元，及自民國111年10月
    21日起至清償日止，按週年利率5％計算之利息（本院卷第47
    頁），核其所為，係擴張應受判決事項之聲明，依上開規定
    ，應予准許，合先敘明。
貳、實體方面
一、原告主張：被告於民國108年12月9日8時許，駕駛車號000-0
    000號自用小客車沿高雄市○○區○○路○○○○○○○○○○○○○路段000
    號前之際，本應注意汽車停車時，在顯有妨礙其他人、車通
    行處所，不得停車，且不得併排停車，而依當時天候晴、日
    間自然光線、視距良好、柏油路面、路面乾燥、道路無缺陷
    、無障礙物等情狀，並無不能注意之情事，竟疏未注意及此
    ，在上開地點同一慢車道右側已有機車停放之情形下，仍將
    上開自小客車併排停放在上開地點慢車道。嗣於同日時25分
    許，訴外人蔡書瑀騎乘車號000-0000號普通重型機車，疏未
    注意讓行進中之車輛優先通行，貿然自高雄市○○區○○路000號停
    車場車道起駛進入上開路段，適有原告騎乘車號000-0000號
    普通重型機車（下稱系爭機車），沿同路段由東往西方向直
    行至上開地點，雙方遂因遭被告所停放上開自小客車阻擋視
    線及蔡書瑀前揭疏失，見狀閃避不及，因而發生碰撞均人車
    倒地（下合稱系爭事故），致原告受有右側下肢挫傷併瘀傷
    及擦傷、左肩及胸壁拉傷之傷害（下稱系爭傷害），蔡書瑀
    則受有右足踝擦傷之傷害。
    。原告因此支出醫療費用1,160元、復健費用7,200元，且因
    系爭傷害無法進行原定於108年12月14日、同月15日、21日
    、22日之新娘秘書工作，受有不能工作之損失62,000元。另
    原告因系爭傷害，受有精神上痛苦，應得請求精神慰撫金29
    ,640元。為此，依民法侵權行為之法律關係，提起本件訴訟
    等語。爰聲明求為判決：㈠被告應給付原告100,000元，及自
    111年10月21日起至清償日止，按週年利率5％計算之利息；㈡
    願供擔保，請准宣告假執行。
二、被告則以：不爭執原告主張之侵權行為事實，對於醫療費用
    1,160元無意見。惟原告提供復健費用之收據並非合格之醫
    療院所，無治療之必要性，再者，醫囑僅記載休養2天，且
    原告未能提出新娘秘書之相關證據資料，被告僅願意賠償原
    告於起訴狀內所載不能工作之薪資損失3,220元，超逾範圍
    ，不同意原告之請求。另依據鑑定報告，就系爭事故，被告
    僅負三成責任、蔡書瑀應負七成責任，應予扣除，又原告所
    請慰撫金數額過高等語置辯，並聲明：原告之訴駁回。
三、本院得心證之理由
  ㈠按因故意或過失，不法侵害他人之權利者，負損害賠償責任
    ；不法侵害他人之身體、健康、名譽、自由、信用、隱私、
    貞操，或不法侵害其他人格法益而情節重大者，被害人雖非
    財產上之損害，亦得請求賠償相當之金額；汽車、機車或其
    他非依軌道行駛之動力車輛，在使用中加損害於他人者，駕
    駛人應賠償因此所受之損害，民法第184條第1項前段、第19
    5條第1項、第191條之2前段分別定有明文，再按汽車停車時
    ，顯有妨礙其他人、車通行處所，不得停車，且不得併排停
    車，道路交通安全規則第112條第1項第9款、第10款定有明
    文。
  ㈡被告車輛在顯有妨礙其他人車通行處所併排停車，致蔡書瑀
    機車與系爭機車於前揭時、地碰撞之事實，為兩造所不爭執
    ，應堪信為真實。再者，被告因過失致原告受傷，所犯刑事
    過失傷害案件，業經本院以110年度交易字第2號刑事判決判
    處拘役25日確定，此有上開刑事判決書附卷可稽，且經本院
    職權調閱上開刑事卷宗核閱屬實，顯見原告因遭被告違規併
    排停車之車輛妨礙視線，及蔡書瑀未讓行進中之系爭機車優
    先通行，始不慎撞及原告，而人車倒地致受傷及車損。足認
    蔡書瑀與被告對於系爭事故之發生應負共同過失責任至明。
    且本件車禍責任歸屬，經送高雄市政府交通局車輛行車事故
    鑑定會鑑定認定：「一、蔡書瑀行使前未讓行進中之車輛先
    行，為肇事主因。二、宋祥宇在顯有妨礙其他人車通行處所
    併排停車，為肇事次因。三、韓沛珊，無肇事因素。」，有
    該鑑定意見書在卷可佐（見附民卷第21至22頁）
    ，益徵蔡書瑀及被告二人對於本件車禍之發生均有過失甚明
    。足見蔡書瑀及被告等上開過失行為致原告受有損害，二者
    間並具有相當因果關係，原告自得依民法侵權行為之法律關
    係請求被告賠償其所受損害。
  ㈢原告得求償範圍之認定：
  ⒈醫療費用部分：
　　原告請求醫療費用1,160元乙節，業據其提出高雄市立聯合
    醫院診斷證明書、收據為證（見附民卷第17、23至40頁），
    並為被告所不爭執，原告此部分請求，應予准許。
  ⒉復健費用部分：
　　原告固主張因系爭傷害支出復健費用8,800元云云，惟查，
    據原告提出之物理治療證明書（見本院卷第29頁），其上僅
    蓋有物理治療師印文，未載任何醫療院所，且其上記載原告
    係因「右側坐骨神經壓迫症候群、斜方肌、左提肩胛肌筋膜
    炎，接受自費物理治療，治療日期109年7月2日、7月9日、7
    16日、8月8日、8月13日、8月27日、9月3日、9月10日、9月
    15日」，不僅無從得知是否因系爭事故所致傷勢，況相隔系
    爭事故發生之108年12月9日已半年以上，自難認定此費用與
    系爭事故有關，原告此部分主張，應屬無據。
  ⒊不能工作之薪資損失部分：
　　原告固主張因系爭傷害致無法進行原定於108年12月14日、1
    5日、21日、22日之新娘秘書工作，受有不能工作之損失62,
    000元云云，惟查，據上開高雄市立聯合醫院診斷證明書醫
    師囑言欄記載「宜休養貳天」之內容，原告是否確實於上開
    期間因傷不能工作，實有疑義。再者，原告迄至本院言詞辯
    論終結前均未提出上開期日預計進行新娘秘書相關工作之證
    明，另參以被告對於原告於起訴狀內載每月平均薪資為48,2
    98元，因休養2天受有不能工作之薪資損失3,220元乙節不予
    爭執，故認原告請求不能工作之薪資損失3,220元為有理由
    ，逾此範圍，即無所據，不應准許。
  ⒋精神慰撫金部分：
　　按慰藉金之賠償須以人格權遭遇侵害，使精神上受有痛苦為
    必要，其核給之標準固與財產上損害之計算不同，然非不可
    斟酌雙方身分、地位及經濟狀況與加害程度，及其他各種情
    形核定相當之數額。原告因系爭事故受有系爭傷勢，身體、
    健康等人格權已受侵害，堪認精神上受有相當之痛苦，當得
    請求被告賠償非財產上之損害。爰審酌兩造陳述之學經歷、
    收入情況（本院卷第49頁）及財產所得資料有兩造之稅務電
    子閘門財產所得調件明細表可稽（本院卷證物袋內），並考
    量本件被告所為前述侵害行為之內容、情境、原告人格權受
    侵害之程度及所受痛苦等一切情況，認原告請求29,640元之
    慰撫金，尚屬適當，應予准許。
  5.依上開說明，原告主張因系爭事故受損，於34,020元（計算
    式:1,160+3,220＋29,640=34,020）範圍內為有理由。
  ㈣末按因連帶債務人中之一人為清償、代物清償、提存、抵銷
    或混同而債務消滅者，他債務人亦同免其責任；債權人向連
    帶債務人中之一人免除債務，而無消滅全部債務之意思表示
    者，除該債務人應分擔之部分外，他債務人仍不免其責任，
    民法第274 條、第276 條第1 項定有明文。再民法第276 條
    第1 項所謂「該債務人應分擔之部分」，係指連帶債務人相
    互間，依法律規定或契約另有訂定分擔義務之比例而言。於
    共同侵權行為人相互間，就其等應連帶賠償被害人之金額，
    自係以各侵權行為人對於損害結果之加害程度以計算負擔之
    比例，是各侵權行為人應負擔之部分，自應以其對於損害結
    果之加害比例為準。再債權人與連帶債務人中之一人成立和
    解，如無消滅其他債務人債務之意思，他債務人能否主張免
    責，應視該連帶債務人應允賠償金額而定。若該連帶債務人
    應允賠償金額超過其依法應分擔額者，他債務人之賠償金額
    不受影響；若低於其應分擔額者，就其差額部分，即因債權
    人對其應分擔部分之免除，而有民法第276 條第1 項規定之
    適用，並對他債務人發生絕對之效力，最高法院99年度台抗
    字第113 號裁定、98年度台抗字第200 號裁定參照。經查，
    本件被告固應就原告所受損害34,020元負損害賠償責任，惟
    原告業與共同侵權行為人蔡書瑀以30,000元成立和解，作為
    賠償之全部乙節，為原告所是認，是應認為原告僅拋棄其對
    蔡書瑀應允賠償金額以外部分之請求，而無免除被告連帶賠
    償債務之意思，則依民法第274條之規定，就蔡書瑀給付原
    告30,000元之賠償金部分，他債務人即被告於此部分亦同免
    其責任。又本院審酌被告與蔡書瑀肇事原因力之強弱與過失
    之輕重，認本件事故之造成應由被告、蔡書瑀各負擔30％、7
    0％之過失責任，惟蔡書瑀30,000元之和解金額，超過其應分
    擔額23,814元（即34,020×70％ ＝23,814），對於其他連帶債
    務人之賠償金額即不生影響。準此，原告就本件侵權行為，
    得請求其餘連帶債務人即被告賠償之金額應為4,020 元（計
    算式：34,020－30,000=4,020）。　　
四、從而，原告依侵權行為損害賠償之法律關係，請求被告給付
    4,020元，及自111年10月21日起至清償日止，按週年利率5％
    計算之利息，為有理由，應予准許，逾此範圍之請求，為無
    理由，應予駁回。
五、本件原告勝訴部分，係依小額訴訟程序所為被告敗訴之判決
    ，爰依職權宣告假執行，原告雖陳明請准宣告假執行，不過
    係促使本院發動職權為假執行之宣告。並職權宣告被告如預
    供擔保，得免為假執行。至原告敗訴部分既經駁回，其假執
    行之聲請即失所附麗，應併予駁回。
六、本件事證已臻明確，其餘攻擊防禦方法及舉證，經核與判決
    結果不生影響，無逐一論列之必要，併予敘明。
七、訴訟費用負擔之依據：民事訴訟法第79條。
中　　華　　民　　國　　111 　年　　11　　月　　4 　　日
                  橋頭簡易庭　法　　　官  郭育秀
以上正本係照原本作成。
民事訴訟法第436 條之24第2 項：對於本判決之上訴，非以違背
法令為理由，不得為之。
如對本判決上訴，須於判決送達後20日內向本院提出上訴狀，並
須表明原判決所違背之法令及其具體內容與依訴訟資料可認為原
判決有違背法令之理由。
中　　華　　民　　國　　111 　年　　11　　月　　7 　　日
                              書　記　官  塗蕙如